臺灣臺中地方法院刑事判決
111年度易字第895號
公  訴  人  臺灣臺中地方檢察署檢察官
被      告  張雅淇




上列被告因詐欺案件，經檢察官提起公訴（111年度偵字第14161
號），因被告於準備程序中就被訴事實為有罪之陳述，本院合議
庭裁定由受命法官獨任進行簡式審判程序，判決如下：
    主    文
張雅淇犯詐欺取財罪，處拘役伍拾日，如易科罰金，以新臺幣壹
仟元折算壹日。未扣案之犯罪所得新臺幣貳萬伍仟元沒收，於全
部或一部不能沒收或不宜執行沒收時，追徵其價額。
    犯罪事實
一、張雅淇並無販賣第二級毒品甲基安非他命之真意，竟意圖為
    自己不法之所有，基於詐欺取財之犯意，先於民國111年1月
    8日凌晨4時15分前不詳時許，透過Facebook Messenger向李
    安棋佯稱欲以新臺幣（下同）2萬5000元之價格，販賣半兩
    甲基安非他命予李安棋云云，致李安棋陷於錯誤，而與張雅
    淇相約在臺中市○○區○○路00號「全家便利商店桂冠門市」前
    交易。嗣張雅淇於111年1月8日凌晨4時15分許，駕駛車牌號
    碼000-0000號自用小客車前往該處與李安棋碰面，將偽裝成
    甲基安非他命之冰糖1包交予李安棋，並向李安棋收取2萬50
    00元現金，而詐得2萬5000元現金得手。
二、案經臺中市政府警察局豐原分局報告臺灣臺中地方檢察署檢
    察官偵查起訴。
    理    由
一、本案被告張雅淇所犯係死刑、無期徒刑、最輕本刑為3年以
    上有期徒刑以外之罪，其於準備程序中就前揭被訴事實為有
    罪之陳述，經本院告知簡式審判程序之旨，並聽取公訴人、
    被告之意見後，經裁定進行簡式審判程序審理，則本案證據
    之調查，依刑事訴訟法第273條之2規定，自不受同法第159
    條第1項、第161條之2、第161條之3、第163條之1及第164條
    至第170條規定之限制。
二、上開犯罪事實，業據被告於本院準備程序、審理時均坦承不
    諱（見本院卷第94頁、第135頁、第137頁），核與證人即被
    害人李安棋於警詢、偵訊時證述之內容相符（見偵卷第139
    至147頁、第305至307頁），並有被害人之指認犯罪嫌疑人
    紀錄表（見偵卷第131至134頁）、111年1月8日被告與被害
    人李安棋之車行紀錄資料、路口監視器畫面翻拍照片（見偵
    卷第63至95頁）、被害人與被告之對話紀錄截圖（見偵卷第
    97至113頁）在卷可稽，足認被告之任意性自白與事實相符
    ，堪信為真實。綜上，本案事證明確，被告上開犯行洵堪認
    定，應依法論科。
三、論罪科刑：
㈠、核被告所為，係犯刑法第339條第1項之詐欺取財罪。
㈡、被告前因違反毒品危害防制條例案件，經臺灣桃園地方法院
    以106年度聲字第4641號裁定應執行有期徒刑1年5月確定；
    又因違反槍砲彈藥刀械管制條例案件，經臺灣新竹地方法院
    以106年度訴字第820號判決判處有期徒刑1年2月，併科罰金
    5萬元確定；上開2案之有期徒刑接續執行後，於108年7月18
    日縮短刑期假釋出監，而於109年7月13日保護管束期滿未經
    撤銷假釋，以已執行論等情，有臺灣高等法院被告前案紀錄
    表附卷可證（見本院卷第23頁、第27至28頁、第33頁），被
    告於受有期徒刑執行完畢後，5年內故意再犯本案有期徒刑
    以上之罪，為累犯，且依被告之本案犯罪情節觀之，並無司
    法院大法官釋字第775號解釋所指應量處最低法定刑且無法
    適用刑法第59條減輕之情形，爰依刑法第47條第1項加重其
    刑；又雖本案論以累犯並加重其刑，基於精簡裁判之要求，
    不在主文記載累犯（最高法院109年度台上字第2886號、110
    年度台上字第5660號等判決意旨參照）。
㈢、爰審酌被告竟不思以合法手段取得所需，恣意詐取被害人之
    財物，損及他人財產法益，實有不該；並斟酌被告犯後坦承
    犯行，但尚未與被害人達成調解並予以賠償；參以被告之素
    行，於本院審理時自述之學歷、工作、家境之生活狀況等一
    切情狀，量處如主文所示之刑，並諭知易科罰金之折算標準
    ，以資懲儆。
四、被告本案詐得之2萬5000元為其犯罪所得，且未扣案，應依
    刑法第38條之1 第1 項前段、第3 項規定宣告沒收，並於全
    部或一部不能沒收或不宜執行沒收時，追徵其價額。　　
據上論斷，應依刑事訴訟法第273條之1第1項、第299條第1項前
段，刑法第339條第1 項、第47條第1項、第41條第1 項前段、第
38條之1第1項前段、第3項，刑法施行法第1條之1第1項，判決如
主文。
本案經檢察官洪佳業提起公訴，檢察官羅秀蓮、宋恭良到庭執行
職務。
中　　華　　民　　國　　111 　年　　11　　月　　18　　日
                  刑事第九庭  法  官  簡志宇
以上正本證明與原本無異。
如不服本判決應於收受送達後20日內向本院提出上訴書狀，並應
敘述具體理由；其未敘述上訴之理由者，應於上訴期間屆滿後20
日內向本院補提理由書（均須按他造當事人之人數附繕本）「切
勿逕送上級法院」。
告訴人或被害人如不服判決，應備理由具狀向檢察官請求上訴，
上訴期間之計算，以檢察官收受判決正本之日起算。
　　　　                      書記官  林靖淳　
中　　華　　民　　國　　111 　年　　11　　月　　18　　日

附錄論罪科刑法條：
中華民國刑法第339條
（普通詐欺罪）
意圖為自己或第三人不法之所有，以詐術使人將本人或第三人之
物交付者，處 5 年以下有期徒刑、拘役或科或併科 50 萬元以
下罰金。
以前項方法得財產上不法之利益或使第三人得之者，亦同。
前二項之未遂犯罰之。